臺灣高等法院臺中分院刑事判決　　　　　　　　　　九十四年度上訴字第六七○號
　　上　訴　人　臺灣台中地方法院檢察署檢察官
　　被　　　告　甲○○
右上訴人因被告違反毒品危害防制條例案件，不服臺灣台中地方法院九十三年度訴字
第二○九八號中華民國九十四年三月一日第一審判決（起訴案號：臺灣台中地方法院
檢察署九十三年度毒偵字第三○三三號；移
九號），提起上訴，暨台灣台中地方法院檢察署檢察官移
第一四五九號），本院判決如左：
　　主      文
上訴駁回。
　　事      實
一、甲○○於民國（下同）九十年間因施用毒品案件，經法院裁定送觀察、勒戒後，
    因無繼續施用毒品之傾向，於九十年六月十二日觀察勒戒執行完畢，經檢察官於
    同日以九十年度毒偵緝字第二七五號不起訴處分確定。詎其仍不知悔改，於上開
    觀察勒戒執行完畢釋放後五年內，復基於施用第一級毒品海洛因之概括犯意，自
    九十三年八月十二日二十時起至九十四年二月二日止，在臺中縣太平市○○路六
    十巷二弄十五號居處、臺中市○○路○段二七六號十一樓之十四等地，以針筒注
    射之方式，約一月二、三次，連續施用第一級毒品海洛因多次。嗣於：(1)九十三
    年八月十三日二十一時許，在臺中縣太平市○○路六十巷二弄十五號居處為警查
    獲，並扣得其所有供施用之海洛因殘渣袋一包，及其所有供施用海洛因所用之注
    射針筒一支；(2)九十三年九月七日十七時許，在上址居處，為警查獲其所有供施
    用之海洛因二包（合計驗餘淨重一點三八公克，包裝重一點三八公克），及其所
    有供施用海洛因所用之藥鏟二支、注射針筒七支、夾鏈袋四只及橡膠軟管三條；
    (3)九十四年二月二日十七時四十五分許，在台中市○○區○○路四段二七六號十
    一樓之十四，因遭通緝為警緝獲，經採尿送驗結果承嗎啡陽性反應。
二、案經臺中市警察局第三分局報請臺灣臺中地方法院檢察署檢察官偵查起訴暨移送
    併案審理。
　　理      由
一、右揭事實，業據被告甲○○於原審及本院坦承不諱，復有扣案為被告所有供施用
    之海洛因二包及海洛因殘渣袋一包，且有被告所有供施用海洛因所用之藥鏟二支
    、注射針筒八支、夾鏈袋四只及橡膠軟管三條可稽，上開於九十三年九月七日查
    獲之海洛因二包經送驗結果，驗餘合計淨重一點三八公克，包裝重一點三八公克
    ，亦有法務部調查局鑑定通知書可稽（見原審卷第八三頁）；且被告先後三次為
    警查獲後，經採尿送驗結果，均呈嗎啡陽性反應，有詮昕科技股份有限公司濫用
    藥物尿液檢驗報告一份及中山醫學大學附設醫院藥物濫用檢測中心出具之確認結
    果報告二份附卷足憑，足見被告上開自白與事實相符而堪採信。又查，被告前於
    九十年間因施用毒品案件，經法院裁定送觀察、勒戒後，認無繼續施用毒品之傾
    向，於九十年六月十二日觀察勒戒執行完畢，經檢察官於九十年六月十二日不起
    訴處分確定等情，亦有臺灣高等法院被告全國前案紀錄表、臺灣臺中地方法院檢
    察署刑案資料查註紀錄表可佐，是被告本件確係於觀察勒戒執行完畢後五年內再
    犯本件施用海洛因犯行，從而事證明確，被告右揭施用第一級毒品犯行均堪予認
    定。
二、核被告甲○○所為，係犯毒品危害防制條例第十條第一項之施用第一級毒品罪。
    被告施用第一級毒品海洛因而持有海洛因之低度行為，應分別為其施用海洛因之
高度行為所吸收，均不另論罪。又被告多次施用海洛因犯行，時間緊接，所犯構
    成要件相同，顯係基於概括犯意反覆為之，為連續犯，應論以一施用第一級毒品
    罪，並依法加重其刑。檢察官移送併辦部分與起訴事實有連續犯之裁判上一罪關
    係，本院自得併予審理。原審判決依毒品危害防制條例第十條第一項、第十八條
    第一項前段，刑法第十一條、第五十六條、第三十八條第一項第二款之規定，並
    審酌被告一再施用毒品，經觀察勒戒後，仍不知戒惕，再次施用第一級毒品，無
    視於毒品對於自身健康之戕害及國家對於杜絕毒品犯罪之禁令，不知戒除惡習，
    然念及被告坦承施用毒品犯行，態度良好，其施用毒品海洛因並無危害他人，本
    之施用毒品者均有相當程度之成癮性及心理依賴，其犯罪心態與一般刑法犯罪之
    本質並不相同，容應以「病人」之角度為考量，並側重適當之醫學治療及心理矯
    治為宜，及被告施用毒品之期間、次數等一切情狀，量處被告有期徒刑十月，並
    敘明扣案之第一級毒品海洛因二包（合計驗餘淨重一點三八公克，包裝重一點三
    八公克，即其上標示ＨＲ十者），及另扣案之海洛因殘渣袋一包，其上沾染之海
    洛因與塑膠袋難以剝析，均係被告所有於現場查獲之毒品，依毒品危害防制條例
    第十八條第一項前段宣告沒收銷燬；又扣案之藥鏟二支、注射針筒八支、夾鏈袋
    四只及橡膠軟管三條，係被告所有供施用海洛因所用之物，依法應宣告沒收，另
    被告九十三年九月七日為警查獲時，扣案之白粉一包（即其上標示ＨＲ一者），
    經送驗結果，無毒品反應，有法務部調查局鑑定通知書在卷可佐（見本院卷第八
    三頁），既非海洛因，復非被告所有供施用海洛因所用之物，自不予宣告沒收等
    情，核其認事用法，均無不當，量刑亦稱妥適，檢察官上訴請求將移送併辦事實
    一併審理，本院審酌檢察官上開移送併案事實，因被告於原審自白該部分犯罪事
    實而已為原審判決一併審酌，從而檢察官上訴即無理由，應予駁回。
三、據上論斷，應依刑事訴訟法第三百六十八條，判決如主文。
本案經檢察官乙○○到庭執行職務。
中      華      民      國　    九十四     年     五      月    十九　　日
                                臺灣高等法院臺中分院刑事第八庭
                                      審判長法  官  羅　得　村
                                      　　　法　官　巫　政　松
        　　　法　官  陳  毓  秀
右正本證明與原本無異。
如不服本判決應於收受送達後十日內向本院提出上訴書狀，其未敘述上訴之理由者並
得於提起上訴後十日內向本院補提理由書（均須按他造當事人之人數附繕本）。
　　　　　　　　　　　　　　　　　　　　　　書記官　顏　子　良
中      華      民      國　    九十四     年     五      月    二十　　日
附論罪科刑法條：
毒品危害防制條例第十條第一項：
施用第一級毒品者，處六月以上五年以下有期徒刑。
                                                                        Ｒ
